# 股东债权转增资本的问题

提问人：不想审计 时间：2010-08-02 14:16:55
近期遇到一个客户，为有限公司，由于其业务的特殊性，在前期经营中无法产生收益，其股东不断向公司注入资金，全部列入“其他应付款”科目中。现在公司股东想将这些陆续投入的资金由债权转为投资。经咨询工商登记部门，目前本地区尚无非政策性债权转增股权的相关操作办法，不能办理。客户提出通过把这个股东债权转为公司的资本公积，然后再通过资本公积转增资本进行操作。我想在论坛请教一下这样操作在政策上有没有特殊的规定？需要些什么程序？还有就是股东债权转为资本公积以什么名义转（比如债务豁免或者说是捐赠或者其他什么）？

回答人：chenyiwei
先把股东借款通过豁免方式转为资本公积，再将资本公积转增资本，理论上是可以操作的。但要注意这种方式的税务成本可能较高，存在潜在的双重纳税问题（被投资方需要计入应纳税所得额，投资方不能税前扣除）。